臺灣高等法院刑事判決
110年度原上易字第34號
上  訴  人  
即  被  告  吳志遠


選任辯護人  柯林宏律師(法扶律師)
上列上訴人因竊盜案件，不服臺灣宜蘭地方法院110年度原易字
第5號，中華民國110年3月26日第一審判決（起訴案號：臺灣宜
蘭地方檢察署109年度偵字第7225號），提起上訴，本院判決如
下：
    主  文
上訴駁回。
    事  實
一、吳志遠於民國109年10月13日晚上6時51分許，在宜蘭縣○○鎮
    ○○路000巷0號前，見陳昭明所有之車牌號碼為000-000號重
    機車(價值約新臺幣〈下同〉1萬元)停放於路旁，且鑰匙疏未
    拔下，竟意圖為自己不法之所有，徒手發動機車將之竊取，
    作為代步工具，後將上開機車藏置在宜蘭縣冬山鄉廣興大橋
    東端某處。陳昭明發現上開機車遭竊後報警處理，並由警員
    調閱現場與附近監視影像及審酌其他相關資料而查悉上情。
    嗣經警於109年10月21日晚上9時許，在宜蘭縣冬山鄉鹿安路
    宏慶巷道內附近發現吳志遠欲盤查時，吳志遠竟拒絕警方盤
    查，並因妨害公務犯行遭警當場逮捕（妨害公務部分由檢察
    官另行起訴），吳志遠遂交出上開機車之鑰匙，並帶同警員
    到上開贓車藏放處查獲上開機車，復由警方發還陳昭明。
二、案經宜蘭縣政府警察局蘇澳分局報告臺灣宜蘭地方檢察署檢
    察官偵查起訴。
    理  由
壹、證據能力部分：
    按被告以外之人於審判外之陳述，雖不符刑事訴訟法第159
    條之1至第159條之4之規定，而經當事人於審判程序同意作
    為證據，法院審酌該言詞陳述或書面陳述作成時之情況，認
    為適當者，亦得為證據。又當事人、代理人或辯護人於法院
    調查證據時，知有第159條第1項不得為證據之情形，而未於
    言詞辯論終結前聲明異議者，視為有前項之同意，同法第15
    9條之5亦有明定。查本件檢察官、被告及辯護人就本判決下
    列所引被告以外之人於審判外陳述之證據能力均不予爭執，
    迄至言詞辯論終結，亦未對該等證據之證據能力聲明異議，
    本院審酌該些供述證據作成時，核無違法取證或其他瑕疵，
    認為以之作為本案之證據屬適當，自有證據能力。其餘資以
    認定被告犯罪事實之非供述證據，均查無違反法定程序取得
    之情形，依刑事訴訟法第158條之4反面規定，亦具證據能力
    。　　
貳、實體部分：
一、認定被告犯罪事實所憑之證據及理由：
　  上開事實，業據被告於警詢、偵查、原審及本院審理時均坦
    承不諱(見警卷第5至11頁，偵卷第25頁，原審卷第50、57頁
    ，本院卷第90頁)，核與證人即被害人陳昭明於警詢之指述
    情節相符（見警卷第15至19頁），並有搜索扣押筆錄、扣押
    物品目錄表、贓物認領保管單各1件、監視錄影光碟1片、翻
    拍及現場照片共34張在卷可憑(見警卷第25至31、35至51頁)
    ，足認被告上開任意性之自白，核與事實相符。本件事證明
    確，被告犯行堪以認定，應依法論科。
二、論罪：
  ㈠核被告所為，係犯刑法第320條第1項之竊盜罪。
  ㈡公訴意旨雖認被告於109年5月2日受有期徒刑（假釋期滿）執
    行完畢，5年以內再犯本件有期徒刑以上之罪，符合刑法第4
    7條第1項累犯之規定(見起訴書第2、3頁)，然依卷附本院被
    告前案紀錄表所示，被告前因竊盜等案件，經本院108年度
    聲字第3074號裁定應執行有期徒刑1年6月，於107年12月4日
    縮短刑期假釋出監，惟被告因於假釋期間另再犯罪，嗣遭撤
    銷假釋，於109年11月11日入監執行殘刑3月，至110年2月10
    日始縮刑期滿執行完畢，而被告本件竊盜犯行時間係109年1
    0月13日，自與累犯要件不合，公訴意旨容有誤會，爰予敘
    明。　
三、上訴駁回之理由：　
  ㈠原審審理結果，認被告所犯罪證明確，因而適用刑法第320條
    第1項、第41條第1項前段，刑法施行法第1條之1第1項、第2
    項前段等規定，並說明審酌被告前有竊盜、公共危險、妨害
    公務等犯罪科刑前案紀錄，有本院被告前案紀錄表1份在卷
    可稽，品行非無可議，因一時貪念，徒手竊取他人財物而侵
    害他人財產法益之犯罪動機、目的及手段，並兼衡其家庭經
    濟情形為勉持之生活狀況，國中畢業之智識程度暨其犯後坦
    承犯行之態度等一切情狀，量處有期徒刑3月，並諭知易科
    罰金之折算標準。復就沒收部分說明：被告所竊得之機車及
    鑰匙，業已發還予被害人陳昭明，此有贓物認領保管單1份
    在卷可稽（見警卷第31頁），依刑法第38條之1第5項規定，
    就犯罪所得部分不予宣告沒收。經核其認事用法，洵無違誤
    ，量刑亦屬妥適。
　㈡被告上訴意旨略以：被告為原住民身分，屬於社會上較弱勢
    之族群，工作難尋，誤入歧途，導致前科累累，被告自始坦
    承犯行，態度良好，本件為被告入獄前所犯，被告無資力可
    易科罰金，原審量處有期徒刑3月，顯屬過苛，請求撤銷改
    判拘役或較低之刑度云云(見本院卷第15至19、90、94頁)。
    惟按刑事審判旨在實現刑罰權分配正義，故法院對有罪被告
    科刑，應符合罪刑相當原則，使輕重得宜，罰當其罪，以契
    合社會法律感情，此所以刑法第57條明定科刑時應審酌一切
    情狀，尤應注意該條所列各款事項以為科刑輕重之標準，俾
    使法院就個案量刑，能斟酌至當。又量刑輕重係屬事實審法
    院得依職權自由裁量事項，苟已斟酌刑法第57條各款所列情
    狀而未逾越法定刑度，不得遽指為違法（最高法院98年度台
    上字5002號判決意旨參照）。本件原審判決已以被告之責任
    為基礎，詳予審酌刑法第57條各款所列情形，兼顧被告有利
    與不利之科刑資料，為科刑輕重標準之綜合考量，在法定刑
    度內，斟酌科刑，尚無偏執一端，致明顯失出失入，客觀上
    不生量刑裁量權濫用或違反比例原則、罪刑均衡原則之情形
    ，核與罪刑相當原則無悖，自無違法或不當之可言。再參以
    被告先前已有多次竊盜、加重竊盜論罪執行紀錄，先前加重
    竊盜犯行所量處之刑度，已有逐次加重其刑之情，卻未見收
    效，可見被告未能警惕悔改，被告猶以上開情詞主張原審量
    刑過重，請求再予輕判云云，難認可採。從而，被告之上訴
    核無理由，應予駁回。
據上論斷，應依刑事訴訟法第368條，判決如主文。　
本案經檢察官吳志成提起公訴，檢察官呂光華到庭執行職務。
中　　華　　民　　國　　110 　年　　9 　　月　　16　　日
                  刑事第一庭  審判長法　官  周煙平
                                    法　官  吳炳桂
                                    法　官  連育群
以上正本證明與原本無異。
不得上訴。
                                    書記官  廖紫喬
中　　華　　民　　國　　110 　年　　9 　　月　　16　　日
附錄：本案論罪科刑法條全文
中華民國刑法第320條
意圖為自己或第三人不法之所有，而竊取他人之動產者，為竊盜
罪，處5年以下有期徒刑、拘役或50萬元以下罰金。
意圖為自己或第三人不法之利益，而竊佔他人之不動產者，依前
項之規定處斷。
前二項之未遂犯罰之。